【裁判字號】    89,重訴,35
【裁判日期】    891205
【裁判案由】    殺人等
【裁判全文】
臺灣板橋地方法院刑事判決                          八十九年度重訴字第三五號
    公  訴  人  臺灣板橋地方法院檢察署檢察官
    被      告  丁○○
右列被告因殺人等案件，經檢察官提起公訴（八十九年度偵字第二八三ｏ號），甲○
判決如左：
    主  文
丁○○收受贓物，累犯，處拘役伍拾日，如易科罰金，以參佰元折算壹日。
    事  實
一、丁○○曾於民國八十五年間因違反麻醉藥品管理條例案件，經台灣高等法院判處
    有期徒刑五月確定，於八十七年七月十日易科罰金執行完畢，猶不知悔改，於八
    十九年二月二日上午九時許，在臺北縣新莊市○○街二十一巷七號二樓住處，明
    知丙○○（俟後另結）交付之「乙○○」身分證，係屬來路不明之贓物（按該張
    身分證係丙○○殺害被害人乙○○後，所竊取之贓物，已發還被害人乙○○家屬
    李漢淇），為逃避警方查緝，竟仍予收受，嗣於八十九年二月三日上午八時許，
    在丁○○前揭住處，為警在丁○○皮衣口袋內起出該張「乙○○」身分證，而循
    線查獲上情。
二、案經台灣板橋地方法院檢察署檢察官自動檢舉偵查起訴。
    理  由
一、訊據被告丁○○矢口否認有何收受贓物犯行，辯稱丙○○雖有拿乙○○之身分證
    要給伊，但伊未接受，當時伊還問身分證是如何來的，伊不知丙○○有無將身分
    證取回，警察是從伊掛在衣架上之皮衣內起出該張身分證，伊不知為何該張身分
    證會放在伊之皮衣內云云。惟查，右揭收受贓物犯罪事實，業據被告丁○○於警
    訊及偵查中供承不諱（見偵卷第五十六頁反面、第五十七頁正面、第八十二頁反
    面），並經同案被告丙○○迭於警訊、偵查及甲○審理時指證綦詳，足見被告丁○○於甲○審理時翻異前供，改口否認收受贓物，無非畏罪卸責之詞，委無可採
    。況本件「乙○○」身分證係在被告丁○○前揭住處，為警在丁○○皮衣口袋內
    起出，益見被告丁○○確有本件收受贓物犯行無訛。本件事證明確，被告丁○○
    犯行洵堪認定，應予依法論科。
二、核被告所為，係犯刑法第三百四十九條第一項之收受贓物罪。查被告丁○○有如
    事實欄所述之前科，甫於八十七年七月十日易科罰金執行完畢，此有台灣高等法
    院檢察署刑案紀錄簡覆表附卷可稽，其於五年內再犯本件有期徒刑以上之罪，為
    累犯，應加重其刑。爰審酌被告之素行、犯罪之動機、手段、目的、所生危害及
    犯後態度等一切情狀，量處如主文所示之刑，並諭知易科罰金之折算標準，以示
    懲儆。
據上論斷，應依刑事訴訟法第二百九十九條第一項前段，刑法第三百四十九條第一項
、第四十七條、第四十一條，罰金罰鍰提高標準條例第一條前段、第二條，判決如主
文。
本案經檢察官朱帥俊到庭執行職務。
中        華        民        國    八十九    年    十二  月    五    日
                                      臺灣板橋地方法院刑事第五庭
                                          法  官  呂  安  樂
右正本證明與原本無異
如不服本判決應於送達後十日內向甲○提出上訴狀
                                          書記官  陳  玉  嬋
中        華        民        國    八十九    年    十二  月     五    日
附錄本案論罪科刑法條全文：
刑法第三百四十九條
收受贓物者，處三年以下有期徒刑、拘役或五百元以下罰金。
搬運、寄藏、故買贓物或為牙保者，處五年以下有期徒刑、拘役或科或併科一千元以
下罰金。
因贓物變得之財物，以贓物論。


司法院資訊處製作；財團法人民間司法改革基金會備份。
